【裁判字號】    96,訴,1371
【裁判日期】    970528
【裁判案由】    違反毒品危害防制條例
【裁判全文】
臺灣屏東地方法院刑事判決              96年度訴字第1371號
公  訴  人  臺灣屏東地方法院檢察署檢察官
被      告  甲○○
上列被告因違反毒品危害防制條例案件，經檢察官提起公訴（96
年度毒偵字第2263號），嗣被告於本院準備程序進行中先就被訴
事實為有罪之陳述，本院告知被告簡式審判程序之旨，並聽取當
事人之意見後，裁定改由受命法官獨任依簡式審判程序審理，本
院判決如下：
    主  文
甲○○施用第一級毒品，處有期徒刑陸月。又施用第二級毒品，
處有期徒刑月。應執行有期徒刑柒月。
    事  實
一、甲○○前於民國93年間，因施用毒品案件，經本院裁定送觀
    察勒戒後，因認無繼續施用毒品傾向，於94年1 月19日出所
    ，並由臺灣屏東地方法院檢察署檢察官於同日以94年度毒偵
    字第1 號為不起訴處分確定。詎仍未戒除吸食毒品之惡習，
    復基於施用第一級毒品海洛因之犯意，於96年9 月8 日下午
    13時、14時許，在屏東縣萬丹鄉某處，以注射針筒摻水注射
    之方式，施用第一級毒品海洛因1 次；另基於施用第二級毒
    品甲基安非他命之犯意，於上開時地，以吞食內含甲基安非
    他命毒品藥丸之方式，施用第二級毒品甲基安非他命1 次。
    嗣為警於95年9 月8 日下午15時20分許，在屏東縣萬丹鄉廈
    北村土地公廟後方，因其形跡可疑，為警盤查並經其同意採
    集尿液送驗呈有海洛因及甲基安非他命陽性反應而查知上情
    。
二、案經屏東縣警察局屏東分局報請臺灣屏東地方法院檢察署檢
    察官偵查起訴。
    理  由
壹、程序部份
一、按除被告所犯為死刑、無期徒刑、最輕本刑為3 年以上有期
    徒刑之罪或高等法院管轄第一審案件者外，於法院行準備程
    序進行中，被告先就被訴事實為有罪之陳述時，審判長得告
    知被告簡式審判程序之旨，並聽取當事人、代理人、辯護人
    及輔佐人之意見後，裁定進行簡式審判程序；且受命法官行
    準備程序，與法院或審判長有同一之權限；又簡式審判程序
    之證據調查，不受刑事訴訟法第159 條第1 項、第161 條之
    2 、第161 條之3 、第163 條之1 及第164 條至第170 條規
    定之限制，刑事訴訟法第273 條之1 第1 項、第279 條第2
    項前段、第273 條之2 分別定有明文。被告所為係犯死刑、
    無期徒刑、最輕本刑為3 年以上有期徒刑以外之罪，其於準
    備程序中就被訴事實為有罪之陳述，經受命法官告知簡式審
    判程序之旨，並聽取公訴人、被告之意見後，本院合議庭認
    為適宜由受命法官獨任進行簡式審判程序，依刑事訴訟法第
    273 條之1 第1 項規定，裁定由受命法官獨任進行審判程序
    ，合先敘明。
貳、實體部分
一、訊據被告甲○○對於上揭犯罪事實均坦承不諱，復查：
（一）經警於查獲被告當日16時15分所採之尿液送驗結果，係呈
      嗎啡及甲基安非他命陽性反應，此有屏東縣警察局屏東分
      毒品案件涉嫌人尿液採證編號姓名對照表、正修科技大學
      超微量研究科技中心96年9 月21日編號R00-0000-000號檢
      驗報告各1 份在卷可稽。
（二）再查被告前於93年間，因施用毒品案件，經本院裁定送觀
      察勒戒後，因認無繼續施用毒品傾向，於94年1 月19日出
      所，並由臺灣屏東地方法院檢察署檢察官於同日以94年度
      毒偵字第1 號為不起訴處分確定之事實，有臺灣高等法院
      被告全國前案紀錄表1 份在卷可按。是被告於觀察勒戒釋
      放後5 年內再犯施用毒品之罪甚明。
（三）綜上所述，被告前曾犯施用毒品，且於觀察、勒戒執行完
      畢釋放後，5 年內再犯本件施用毒品，事證應屬明確，其
      犯行應堪認定。
二、查海洛因及甲基安非他命分屬毒品危害防制條例第2 條第2
    項第1 款所規定之第一級毒品及同條項第2 款所規定之第二
    級毒品，核被告所為，係犯毒品危害防制條例第10條第1 項
    施用第一級毒品罪及同條第2 項施用第二級毒品罪。被告持
    有毒品，復進而施用，其持有毒品之低度行為，為施用毒品
    之高度行為所吸收，均不另論罪。被告所犯上開二罪間，犯
    意各別，罪名不同，應分論併罰之。檢察官起訴書雖認被告
    係於96年9 月8 日11時55分因另施用毒品案（業由檢察官以
    96年度毒偵字第1843號起訴）經偵訊釋放後起至同日15時20
    分為警盤查前之期間內某時，在不詳地點施用第一級毒品海
    洛因及第二級毒品甲基安非他命各1 次，然被告於本院準備
    程序中業已自承是從地檢署出去之後下午1 、2 點在萬丹的
    朋友家施用的，海洛因是用打的，甲基安非他命是朋友拿一
    個藥丸予其服用的（見本院卷第15頁背面），足證被告施用
    本見毒品之時地應同於前揭事實欄所載，檢察官起訴書此部
    認定容有誤會，附此敘明。爰審酌被告施用毒品，不僅足以
    戕害其個人身心，且極易滋生其他犯罪，惡化治安甚重，嚴
    重損及公益；惟其僅於93年間因施用毒品經法院裁定觀察勒
    戒，其餘並無任何因施用毒品經法院裁定觀察勒戒、強制戒
    治或判刑之紀錄，足見其素行尚可，並且其於本件案發後，
    自動前往財團法人基督教晨曦會接受為期1 年半之身心靈主
    會全人之毒癮戒治輔導，此有證明書1 紙附卷可證，亦可足
    證其甚有悔意，又犯後即能坦承犯行，而其施用毒品行為於
    本質上係屬自我戕害行為，反社會性之程度應屬較低等一切
    情狀，酌情分別量處如主文所示之刑，並定其應執行之刑，
    以資懲儆。
據上論斷，應依刑事訴訟法第273 條之1 第1 項、第299 條第1
項前段，毒品危害防制條例第10條第1 項、第2 項，刑法第11條
前段、第51條第5 款，判決如主文。
本件經檢察官顏珮珊到庭執行職務。
中    華    民    國    97    年    5     月    28    日
                  刑事第一庭    法  官  羅培毓
以上正本證明與原本無異。
如不服本判決應於收受本判決送達後十日內向本院提出上訴書狀
，其未敘述上訴理由者，並得於提起上訴後十日內向本院補提理
由書狀（均須按他造當事人之人數附繕本）「切勿逕送上級法院
」
中    華    民    國    97    年    5     月    28    日
                               書記官  呂坤宗
附錄本判決論罪科刑法條：
毒品危害防制條例第10條
施用第一級毒品者，處六月以上五年以下有期徒刑。
施用第二級毒品者，處三年以下有期徒刑。


司法院資訊處製作；財團法人民間司法改革基金會備份。
